臺灣高等法院刑事裁定
111年度聲字第803號
聲  請  人  臺灣高等檢察署檢察官
受  刑  人  石勇權



上列聲請人因受刑人數罪併罰有二裁判以上，聲請定其應執行之
刑（聲請案號：臺灣高等檢察署111年度執聲字第294號），本院
裁定如下：
    主  文
石勇權犯如附表所示各罪所處之刑，有期徒刑部分應執行有期徒
刑拾壹年貳月。
    理  由
一、聲請意旨略以：受刑人因違反毒品危害防制條例等數罪，先
    後經判決確定如附表，應依刑法第50條第1項第1款、同條第
    2項、第53條、第51條第5款之規定，定其應執行之刑，爰依
    刑事訴訟法第477條第1項之規定聲請定應執行之刑等語。
二、按數罪併罰有二裁判以上者，應依刑法第51條之規定定其應
    執行之刑。又宣告多數有期徒刑者，於各刑中之最長期以上
    ，各刑合併之刑期以下，定其刑期，刑法第53條、第51條第
    5款亦有明文。又法律上屬於自由裁量之事項，有其外部性
    界限及內部性界限，並非概無拘束。依據法律之具體規定，
    法院應在其範圍選擇為適當之裁判者，為外部性界限；而法
    院為裁判時，應考量法律之目的，及法律秩序之理念所在者
    ，為內部性界限。法院為裁判時，二者均不得有所踰越。在
    數罪併罰，有二裁判以上，定其應執行之刑時，固屬於法院
    自由裁量之事項，然仍應受前揭外部性界限及內部性界限之
    拘束（最高法院94年度台非字第233號判決意旨參照）。又
    數罪併罰中之一罪，依刑法規定得易科罰金，若因與不得易
    科之他罪併合處罰結果而不得易科罰金時，原可易科部分所
    處之刑，自亦無庸為易科折算標準之記載（司法院釋字第14
    4號解釋參照）。
三、經查，受刑人因犯如附表所示之案件，經臺灣新北地方法院
    及本院先後判處如附表所示之刑，均經確定在案，且本件聲
    請定應執行刑之犯罪事實最後判決法院為本院，有臺灣新北
    地方法院109年度審訴字第587號判決、110年度交訴字第15
    號判決、109年度訴字第728號判決、本院110年度上訴字第8
    63號判決及本院被告前案紀錄表各1份在卷可稽。其中受刑
    人所犯附表編號3所示之罪宣告刑得易科罰金，附表編號1至
    2、4至8所示之罪宣告刑則不得易科罰金，合於刑法第50條
    第1項但書之情形，依刑法第50條第2項規定，須經受刑人請
    求檢察官聲請定其應執行之刑，始得依第51條規定定之。茲
    受刑人請求檢察官聲請就附表所示各罪合併定應執行刑，有
    受刑人於民國111年2月8日出具之定刑聲請切結書1份在卷足
    憑（見本院卷第13頁），檢察官據此聲請定其應執行之刑，
    本院審核認其聲請為正當。爰審酌本件內部性及外部性界限
    ，受刑人所犯各罪之類型、態樣、侵害法益、情節及行為次
    數，兼衡刑罰經濟與公平、比例原則，對於受刑人所犯數罪
    為整體非難評價，並考量受刑人表示之意見（見本院卷第11
    3頁），裁定定其應執行刑如主文所示。至受刑人所犯如附
    表編號7所示之罪所處之併科罰金新臺幣6萬元部分，因無宣
    告多數罰金刑情形，自應與前開所定之應執行刑併執行之，
    毋庸併定應執行刑，附此敘明。
四、據上論斷，應依刑事訴訟法第477條第1項，刑法第50條第1
    項第1款、第2項、第53條、第51條第5款，裁定如主文。
中　　華　　民　　國　　111 　年　　3 　　月　　7 　　日
                  刑事第二十一庭審判長法　官　林怡秀
                              　　    法　官　蔡羽玄
                              　      法　官　胡宜如
以上正本證明與原本無異。
如不服本裁定，應於收受送達後5日內向本院提出抗告狀。
                                      書記官　黃芝凌
中　　華　　民　　國　　111 　年　　3 　　月　　7 　　日

附表：受刑人定應執行刑案件一覽表
編號  1 2 3 罪名  毒品危害防制條例 駕駛動力交通工具肇事致人受傷而逃逸 竊盜 宣告刑  有期徒刑1年6月 有期徒刑8月 有期徒刑3月 犯罪日期  108年12月2日 109年2月2日 109年3月3日 偵查（自訴）機關年度案號  臺灣新北地方檢察署109年度毒偵字第176號 臺灣新北地方檢察署109年度偵字第26331號 臺灣新北地方檢察署109年度偵字第12470號、12474號、23954號、109年度毒偵字第3744號  最後 事實審 法院 臺灣新北地方法院    案號 109年度審訴字第587號 110年度交訴字第15號 109年度訴字第728號  判決 日期 109年6月8日 110年8月26日 109年11月16日 確定 判決 法院 臺灣新北地方法院    案號 109年度審訴字第587號 110年度交訴字第15號 109年度訴字第728號  確定 日期 109年9月17日 110年10月5日 110年9月7日 備註  臺灣新北地方檢察署109年度執字第12732號 臺灣新北地方檢察署110年度執字第8906號 臺灣新北地方檢察署111年度執字第238號 

編號  4 5 6 罪名  毒品危害防制條例 毒品危害防制條例 毒品危害防制條例 宣告刑  有期徒刑7年10月 有期徒刑3年9月 有期徒刑3年8月 犯罪日期  109年3月6日 109年3月31日 109年4月4日 偵查（自訴）機關年度案號  臺灣新北地方檢察署109年度偵字第12470號、12474號、23954號、109年度毒偵字第3744號    最後 事實審 法院 臺灣新北地方法院    案號 109年度訴字第728號    判決 日期 109年11月16日   確定 判決 法院 臺灣新北地方法院    案號 109年度訴字第728號    確定 日期 110年9月7日   備註  臺灣新北地方檢察署111年度執字第239號   

編號  7 8 罪名  槍砲彈藥刀械管制條例 毒品危害防制條例 宣告刑  有期徒刑3年4月，併科罰金新臺幣60,000元 有期徒刑3年8月 犯罪日期  109年1月間 109年2月3日 偵查（自訴）機關年度案號  臺灣新北地方檢察署109年度偵字第12470號、12474號、23954號、109年度毒偵字第3744號   最後事實審 法院 臺灣新北地方法院 臺灣高等法院  案號 109年度訴字第728號 110年度上訴字第863號  判決日期 109年11月16日 110年10月26日 確定判決 法院 臺灣新北地方法院 臺灣高等法院  案號 109年度訴字第728號 110年度上訴字第863號  確定日期 110年9月7日 110年11月29日 備註  臺灣新北地方檢察署111年度執字第239號 臺灣新北地方檢察署111年度執字第237號